臺灣高等法院刑事判決
110年度上訴字第3013號
上  訴  人  
即  被  告  許朝偉


上列上訴人即被告因詐欺案件，不服臺灣新竹地方法院110年度
訴字第365號，中華民國110年7月12日第一審判決（起訴案號：
臺灣新竹地方檢察署109年度偵字第9724號、109年度偵字第1140
4號、109年度偵字第13814號、110年度偵字第3771號），提起上
訴，本院判決如下：
    主  文
上訴駁回。
    事實及理由
一、經本院審理結果，認原審判決以被告丙○○於原審準備程序坦
    承犯行，核與被害人乙○○、甲○○、戊○○、辛○○、己○○、丁○○
    、庚○○之指述相符，此外復有銀行交易明細、臉書對話紀錄
    可資佐證，認被告自白與事實相符，本件罪證明確，認被告
    就原審判決附表二編號㈢及附表三編號㈠至㈣部分，係犯刑法
    第339條第1項之詐欺取財罪，至原審判決附表二編號㈠㈡部分
    ，係犯刑法第339條之4第1項第3款之以網際網路對公眾散布
    而犯詐欺取財罪，且就上開犯行係與同案被告詹志傑有犯意
    聯絡及行為分擔，為共同正犯，復為累犯，故分別量處如原
    判決附表二及附表三所示之刑度，並就附表二編號㈢及附表
    三部分，諭知易科罰金之折算標準，另就附表二編號㈢及附
    表三部分，定應執行為有期徒刑1年，如易科罰金以新臺幣1
    ,000元折算1日，至附表二編號㈠㈡部分，則定應執行刑為有
    期徒刑1年10月。至被告本件犯罪不法所得共計新台幣（下
    同）19,250元諭知沒收，於全部或一部不能沒收或不宜執行
    沒收時，追徵其價額。本院經核並無不當，應予維持，並引
    用原審判決書記載之證據及理由（如附件）。
二、被告上訴意旨略以:原審量刑顯屬過重云云。惟按量刑之輕
    重，係屬事實審法院得依職權自由裁量之事項，苟法院於量
    刑時，已以行為人之責任為基礎，斟酌刑法第57條各款所列
    情狀，而未逾越法定範圍，又未濫用其職權，即不得指為違
    法。刑法第339條第1項詐欺取財罪，其法定本刑為5年以下
    有期徒刑、拘役，得科或併科罰金，而刑法第339條之4第1
    項第3款之法定本刑則為1年以上，7年以下有期徒刑，得併
    科100萬以下罰金。原審業已說明:
　⑴本件被告前即曾犯詐欺案件，經臺灣新竹地方法院以106年度
    竹北簡字第24號判決判處有期徒刑2月，並於106年10月23日
    易科罰金執行完畢，有本院被告前案紀錄表1份在卷足憑，
    是被告於有期徒刑執行完畢後，5年內再犯本件有期徒刑以
    上之罪，為累犯，審酌被告前案所犯與本案均為詐欺犯罪，
    罪質相同，足徵被告未因前案刑事訴追而心生警惕，爰依刑
    法第47條第1項規定，加重其最低本刑。
　⑵並審酌被告正值青壯，不思循正當途徑賺取金錢，為貪圖一
    己之私，透過網際網路施用詐術騙取他人財物，顯乏尊重他
    人財產權之觀念，行為實應予嚴懲；惟念被告坦承犯行兼衡
    被告自述其國中畢業之智識程度、案發時經營通訊行、已婚
    、育有2名未成年子女、案發時與妻子及未成年子女同住、
    經濟狀況勉持（見原審卷第223頁），暨其等犯罪之動機、
    目的、手段、素行、實際所生危害程度、所詐取財物價值、
    迄未能與被害人等達成和解，賠償被害人等所受損害及被害
    人等之意見，對其所犯之罪，分別量處如原判決附表二及附
    表三所示之刑度，並就附表二編號㈢及附表三部分，諭知易
    科罰金之折算標準，另就附表二編號㈢及附表三部分，定應
    執行為有期徒刑1年，如易科罰金以新臺幣1,000元折算1日
    ，至附表二編號㈠㈡部分，則定應執行刑為有期徒刑1年10月
    ，均已詳細說明其理由。
三、綜上，原審以上量刑職權之行使，並未逾越法律所規定之範
    圍，亦無濫用其權限。是被告上訴意旨指稱原審量刑過重，
    無非持憑己見，任意指摘，核無足採。
四、被告經合法傳喚，無正當理由不到庭，爰不待其陳述逕行判
    決。
據上論結，應依刑事訴訟法第373條、第368條、第371條，判決
如主文。
本案經檢察官陳亭宇提起公訴，檢察官李叔芬到庭執行職務。
中　　華　　民　　國　　110 　年　　12　　月　　2 　　日
                  刑事第四庭    審判長法　官  陳筱珮
                                      法　官  羅郁婷
                                      法　官  柯姿佐
以上正本證明與原本無異。
如不服本判決，應於收受送達後20日內向本院提出上訴書狀，其
未敘述上訴之理由者並得於提起上訴後20日內向本院補提理由書
（均須按他造當事人之人數附繕本）「切勿逕送上級法院」。
                                      書記官  蔡於衡
中　　華　　民　　國　　110 　年　　12　　月　　2 　　日